# 递延所得税资产的确认

提问人：勇闯四方 时间：2016-10-27 14:47:27
对于按照税法规定可以结转以后年度的未弥补亏损和税款抵减，应视同可抵扣暂时性差异处理。在预计可弥补亏损或税款抵减的未来期间内能够取得足够的应纳税所得额时，应当按很可能取得的应纳税所得额为限，确认相关的递延所得税资产，同时减少确认当期的所得税费用。如果有足够的应纳税所得额应先弥补以前年度的亏损，之后才能按剩余应纳税所得额计算当期所得税。如果以前年度的亏损未确认递延所得税，是不是就说明将来没有足够的应纳税所得税，那么坏账形成的暂时性差异也就不用确认递延所得税了，因为没有足够的应纳税所得税额。这是我的理解，有什么不妥的地方请大家多多指正。

回答人：chenyiwei
你的理解基本合理。
另外须注意：对于目前仍处于税务上的累计亏损状态，且仍处于税法规定的弥补亏损年限内的企业，确认递延所得税资产时应注意什么问题？ 根据现行的企业所得税法律法规，当企业有累积未弥补亏损，且尚未超出税法规定的税前补亏年限（ 5 年）时，其在补亏期间获得的应纳税所得额首先用于弥补税务亏损，到税务亏损弥补完后有剩余的应纳税所得额时才需要计算纳税。相应地，对税前补亏期间递延所得税资产的确认也应体现出税法规定的这一顺序，即：在未来的税前补亏年限内预计可获得的应纳税所得额的限度内，首先应当确认与可弥补亏损相关的递延所得税资产，只有当已就所有的尚未超出税前补亏期限的可弥补亏损均确认了递延所得税资产后，如果预测税前补亏期间可获得的应纳税所得额大于需在税前弥补的累计亏损，才能在剩余的预计应纳税所得额的限度内，就资产、负债的账面价值和计税基础之间的可抵扣暂时性差异（如资产减值准备）确认相应的递延所得税资产。